臺灣宜蘭地方法院刑事判決　　　　　　　100年度易字第313號
公　訴　人　臺灣宜蘭地方法院檢察署檢察官
被　　　告　趙國樑
　　　　　　賴文祥
　　　　　　陳祈勳
　　　　　　林寬堅
上列被告因竊盜案件，經檢察官提起公訴（99年度偵字第2949號
），本院判決如下：
    主  文
趙國樑犯刑法第三百二十一條第一項第三款、第四款之竊盜罪，
累犯，處有期徒刑拾月。未扣案之圓鍬壹支沒收。
賴文祥犯刑法第三百二十一條第一項第三款、第四款之竊盜罪，
累犯，處有期徒刑捌月。未扣案之圓鍬壹支沒收。
陳祈勳犯刑法第三百二十一條第一項第三款、第四款之竊盜罪，
處有期徒刑捌月。未扣案之圓鍬壹支沒收。
林寬堅犯刑法第三百二十一條第一項第三款、第四款之竊盜罪，
累犯，處有期徒刑捌月。未扣案之圓鍬壹支沒收。
    事  實
一、前科紀錄：
  (一)趙國樑前因違反麻醉藥品管制條例及肅清煙毒條例案件，經
    臺灣桃園地方法院以81年度訴字第1192號判處有期徒刑6月
    、3年3月，應執行有期徒刑3年6月確定。又因違反肅清煙毒
    條例案件，經最高法院以83年度台上字第3902號判決駁回上
    訴，而判處有期徒刑8年確定。上開有期徒刑6月、3年3月及
    8年，嗣經臺灣高等法院以83年度聲字第2360號裁定應執行
    刑為有期徒刑11年，於民國86年3月31日縮短刑期假釋出監
    ，嗣經撤銷假釋執行殘刑6年11月3日。復於假釋期間因侵占
    案件，經臺灣桃園地方法院以87年度易字第1367號判處有期
    徒刑7月，嗣經上訴，而由臺灣高等法院以87年度上易字第
    7066號判決駁回上訴確定。再因竊盜案件，經臺灣桃園地方
    法院以88年度易字第114號判處有期徒刑10月，經上訴後由
    臺灣高等法院以88年度上易字第3112號判決駁回上訴確定。
    再因恐嚇取財案件，經臺灣桃園地方法院以87年度易字第12
    09號判處有期徒刑7月確定。又因贓物案件，經臺灣桃園地
    方法院以88年度易字第2253號判處有期徒刑4月確定。上開
    有期徒刑6年11月3日、7月、10月、7月、4月，經執行後，
    於95年1月25日縮刑期滿假釋出監，嗣經臺灣桃園地方法院
    以97年度聲減字第148號裁定減刑並定應執行刑為有期徒刑9
    年9月、11月及2月，惟因前執行刑期已全部屆滿而於97年4
    月29日簽結而執行完畢（構成累犯）。另因施用毒品案件，
    經臺灣基隆地方法院以98年度訴字第993號判處有期徒刑7月
    、3月，應執行有期徒刑8月，經上訴後由臺灣高等法院以98
    年度上訴字第4713號駁回上訴確定；因施用毒品案件，經本
    院以99年度易字第219號判處有期徒刑5月確定；又因竊盜案
    件，經本院以99年度易字第647號判處有期徒刑10月、10月
    ，應執行有期徒刑1年6月在案。
  (二)賴文祥前因肅清煙毒條例案件，經臺灣高等法院以80年度上
    訴字第5354號判處有期徒刑14年確定。又因恐嚇案件，經本
    院判處有期徒刑3年，經上訴後由臺灣高等法院以80年度上
    訴字第5077號判決駁回上訴確定。上開有期徒刑14年、3年
    ，嗣經臺灣高等法院以81年度聲字第322號裁定應執行有期
    徒刑16年確定，甫於民國98年1月8日縮刑期滿執行完畢（構
    成累犯）。另因竊盜案件，經本院以99年度易字第540號判
    處有期徒刑7月、7月、7月，執行有期徒刑1年6月確定在案
    ；因竊盜案件，經本院以99年度易字第550號判處有期徒刑
    10月在案。上開有期徒刑現正執行中。
  (三)陳祈勳前因竊盜案件，經本院以97年度易字第611號判處有
    期徒刑6月，經上訴後由台灣高等法院以98年度上易字第148
    4號撤銷原判決並判處有期徒刑6月確定。又因贓物案件，經
    本院以98年度易字第126號判處有期徒刑4月確定。又因竊盜
    案件，經本院以98年度易字第190號判處有期徒刑7月、7月
    、7月、7月、7月、4月，應執行有期徒刑2年，經上訴後由
    臺灣高等法院以98年度上易字第2563號駁回上訴確定。上開
    有期徒刑6月、4月、7月、7月、7月、7月、7月、4月，嗣經
    臺灣高等法院以99年度聲字第1141號裁定應執行有期徒刑2
    年8月。又因竊盜案件，經本院以99年度易字第159號判處有
    期徒刑9月確定。又因竊盜案件，經本院以99年度易字第646
    號判處有期徒刑3月確定。另因施用毒品案件，經本院以99
    年度簡字第340號判處有期徒刑4月確定。上開有期徒刑現正
    執行中（不構成累犯）。
  (四)林寬堅前因施用毒品、公共危險、過失傷害、竊盜案件，經
    本院判處有期徒刑4月、2月、6月、1年、1月15日確定，上
    開案件經定應執行刑為有期徒刑1年10月後，於98年1月17日
    縮短刑期假釋出監，甫於98年5月5日保護管束期滿執行完畢
    （構成累犯）。復因施用毒品案件，經本院以98年度訴字第
    542號判處有期徒刑10月確定；又因施用毒品案件，經本院
    以99年度訴字第28號判處有期徒刑10月確定；又因施用毒品
    案件，經本院以99年度訴字第142號判處有期徒刑10月、10
    月，應執行有期徒刑1年6月確定。上開有期徒刑現正執行中
    。
二、趙國樑、賴文祥、陳祈勳、林寬堅四人均不知悔改，復基於
    意圖為自己不法所有之竊盜犯意聯絡，於99年2月21日15、
    16時許，由趙國樑邀集賴文祥、陳祈勳、林寬堅，並由趙國
    樑、賴文祥共乘租賃之車號3725-QX號白色貨車、由陳祈勳
    、林寬堅共乘陳祈勳其前妻所有之車號7390-TN號銀色自小
    客車，至坐落於宜蘭縣大同鄉○○段114地號之土地，分別
    持客觀上對人之生命、身體具有危害而得作為為兇器使用之
    小鋤頭、圓鍬、鋸子各1支等挖掘砍伐工具，共同竊取胡慶
    霖所有種植於該地之桂花樹2棵，搬運至上開車號3725-QX號
    白色貨車得手後，賴文祥即先行返家，由趙國樑駕駛上開白
    色貨車載運桂花樹2棵（每棵約值新台幣50,000元），偕同
    林寬堅、陳祈勳，同至不知情之鍾銀煌（業經檢察官為不起
    訴處分在案）所經營位在臺北市○○區○○路7段235號之「
    伸樺園」變賣。嗣因胡慶霖於99年2月24日8時許發現其土地
    上樹木遭竊，乃報警追查。
三、案經胡慶霖訴由宜蘭縣政府警察局三星分局報告台灣宜蘭地
    方法院檢察署檢察官偵查起訴。
    理  由
壹、程序（證據能力）部分：
    按被告以外之人於審判外之言詞或書面陳述，除法律有規定
    者外，不得作為證據，刑事訴訟法第159條第1項固有明文。
    又按當事人、代理人或辯護人於法院調查證據時，知有第15
    9條第1項不得為證據之情形，而未於言詞辯論終結前聲明異
    議者，視為有前項之同意，同法第159條之5亦有明文。本件
    當事人對於本判決下列所引用之供述證據之證據能力，於本
    院審理時均表示無意見而不予爭執，且迄至言詞辯論終結前
    亦未再聲明異議，本院審酌上開證據資料製作時之情況，尚
    無違法不當及證明力明顯過低之瑕疵之情形，爰依刑事訴訟
    法第159條之5規定，認均具有證據能力。又本院下列所引用
    卷內之文書證據之證據能力部分，並無證據證明係公務員違
    背法定程序所取得，且當事人等於本院亦均未主張排除其證
    據能力，且迄本院言詞辯論終結前均未表示異議，本院審酌
    前揭文書證據並無顯不可信之情況與不得作為證據之情形，
    依刑事訴訟法第158條之4反面解釋及第159條之4之規定，亦
    應認均有證據能力，合先敘明。
貳、實體部分：
一、訊據被告趙國樑固坦承於前揭時、地竊取桂花樹2棵並載運
    至「伸樺園」販售予鍾銀煌之事實，惟於本院審理時辯稱：
    當天是我自己先去偷挖桂花樹後，再下山去找人幫忙，臨時
    遇到陳祈勳，就請陳祈勳幫忙看那些樹值多少錢，又到宜蘭
    市○○路的美華小吃部找賴文祥、林寬堅去幫忙將樹搬上車
    ，其他三人都不知道樹是偷挖的，賴文祥、陳祈勳、林寬堅
    到場後都沒有幫忙搬云云。訊據被告賴文祥、陳祈勳、林寬
    堅則均矢口否認犯行。被告賴文祥於本院審理時辯稱：當天
    下午我在美華小吃部幫忙，林寬堅也在店內吃麵，趙國樑到
    店裡問我、林寬堅要不要工作，一天工資2,500元，我到場
    後沒有幫忙搬，趙國樑搬完後我就回美華小吃部了，工資也
    沒有領到云云。被告陳祈勳於本院審理時辯稱：因趙國樑說
    案發地點他有2棵桂花樹，問我要不要買，後來我到場時就
    看到2棵桂花樹已經被挖起來了，我不喜歡就沒有向趙國樑
    買，趙國樑是找賴文祥、林寬堅去幫忙搬，後來我就先離開
    ，中間我先去坪林找客戶，後來趙國樑才去坪林接我，趙國
    樑說台北那邊有朋友還有樹，叫我一起去看，我就一起去台
    北伸樺園看，看了之後我不喜歡也沒有買，賣樹都是趙國樑
    與鍾銀煌洽談，與我無關云云。被告林寬堅於本院審理時辯
    稱：是趙國樑到美華小吃部找我與賴文祥去幫忙，工資2,50
    0元，到場後我因為施用毒品昏睡在車上，就沒有幫忙搬，
    之後我和趙國樑一起去台北伸樺園也沒有下車，不知道樹是
    趙國樑偷的云云。
二、惟查：
  (一)據證人胡慶霖於警詢時指稱：我於99年2月24日8時許，發現
    我在宜蘭縣大同鄉○○段114地號土地上所種植的桂花樹3顆
    （共約值15萬元）、茶花1棵（約值15,000元）、七里香樹1
    棵（約值30,000元）、玉蘭花3棵（約共值60,000元）遭竊
    ，故而報案等語（警卷第1-2頁），並有現場留有樹木遭挖
    掘痕跡及遺有小鋤頭之照片共8張在卷可稽（警卷第26-29頁
    ），堪認證人胡慶霖於前揭土地上所種植之樹木，其中確有
    桂花樹2棵於99年2月24日8時許前遭人竊取之事實屬實。
  (二)復據以下事證，足認被告四人確有於前揭時、地共同竊取上
    開桂花樹2棵之事實：
  1.據被告趙國樑於本院審理時以證人身分結稱：我於99年2月
    21日下午有到上開土地上偷挖2顆桂花樹，是用自己帶去的
    大圓鍬及現場照片（即警卷第29頁）的小鋤頭挖掘，我有找
    賴文祥、林寬堅及陳祈勳過去現場，由我及陳祈勳各開一部
    車，後來我、林寬堅及陳祈勳有去台北「伸樺園」，由我把
    桂花樹賣給鍾銀煌，鍾銀煌原本沒有買桂花樹，是後來經過
    莊明雄協調才買，並追加了2萬元等語（本院卷第87-96、13
     6、137、141頁）。
  2.據被告賴文祥於99年10月20日檢察官偵訊時以證人身分結稱
    ：本案當日下午3、4點，趙國樑、陳祈勳、「阿德」（即何
    文德）到小吃部，趙國樑向我跟林寬堅說要我們幫忙載樹，
    工資2,500元，後來到山上時，陳祈勳、「阿德」已經在現
    場，陳祈勳叫我幫忙搬樹，搬什麼樹我不知道，但是2棵同
    樣的樹，我看到陳祈勳、林寬堅、「阿德」、趙國樑在搬，
    我撿拾木材讓他們放在下面方便搬運，他們將樹搬上貨車，
    後來我沒有一起去台北，但我有偷打電話給鍾銀煌叫他不要
    買等語（偵卷第105-108頁）。
  3.據被告陳祈勳於99年5月19日警詢時坦稱：我是在99年2月21
    日下午和林寬堅、賴文祥及趙國樑一同前往該處竊取桂花樹
    2棵，是由賴文祥、趙國樑以小鋤頭及鋸子挖掘樹木，再由
    我與林寬堅幫忙搬運至3725-QX號貨車上，要上山竊取樹木
    時，是我駕駛我前妻所有之車號7390-TN號銀色自小客車搭
    載林寬堅，車號3725-QX號貨車是趙國樑所租賃，由趙國樑
    、賴文祥共乘，我不清楚是由趙國樑還是賴文祥駕駛，竊取
    完要下山時，賴文祥至宜蘭市就先下車，趙國樑、林寬堅及
    我由北宜公路前往台北，至坪林時因我的車子沒有油，才搭
    乘趙國樑的車，後來將桂花樹載至台北伸樺園販賣等語（警
    卷第12-14頁）。
  4.據被告林寬堅於99年5月12日警詢時供述及99年8月31日檢察
    官偵訊時以證人身分結稱：我當日於99年2 月21日18、19時
    許有與趙國樑、陳祈勳一起載運桂花樹2棵去台北伸樺園，
    趙國樑有給我5,000元等語（警卷第9-11頁、偵卷第64-68頁
    ）。
  5.據證人鍾銀煌於警詢時、檢察官偵訊時指認被告趙國樑、賴
    文祥、陳祈勳、林寬堅，並證稱：我認識被告四人是因為渠
    等曾拿樹到我經營的伸樺園變賣，大約賣了3、4次樹，第一
    次約98年11月間，趙國樑、賴文祥拿4棵真柏樹要賣給我，
    我並未收購；第二次約98年12月間，趙國樑等人帶樹到我店
    裡變賣，後來我有向趙國樑收購；第三次是99年2月中旬左
    右，趙國樑、陳祈勳、林寬堅帶1棵羅漢松、2棵桂花樹到我
    店裡變賣，我當時並未當場收購，是放在我店門口3、4天後
    ，我才向趙國樑購買，後來於99年2月23日趙國樑與綽號「
    三哥」之莊明雄及其友人，再次到店內說要提高價錢，後來
    追加了2萬元，最後以總收購價格8萬元成交，當時我並要求
    寫下買賣切結同意書等語（警卷第3-8頁、偵卷第98-101頁
    ）。
  6.經核被告四人前揭供述相互符合，且核與證人鍾銀煌所述收
    購樹木情節亦相符；此外，並有證人鍾銀煌提出之買賣切結
    同意書、付款簽收簿及桂花樹種植於鍾銀煌伸樺園內之現場
    照片2張附卷可稽（依序見警卷第24頁、偵卷第103頁、警卷
    第38頁），及宜蘭縣政府警察局三星分局翻拍之大同鄉○○
    段114地號衛星地圖、上開被告四人所乘二輛車輛於當日竊
    得桂花樹後相續由大同鄉沿員山鄉、宜蘭市○○○○路方向
    行駛之監視器畫面等照片在卷可稽（警卷第25、30-37頁）
    。據上，被告四人確有於前揭時、地，分持小鋤頭、圓鍬、
    鋸子，共同竊取上開桂花樹2棵，復由被告趙國樑、陳祈勳
    、林寬堅三人持往鍾銀煌經營之「伸樺園」販賣之事實，足
    堪認定。至被告賴文祥前揭所述，雖另指本案另有「阿德」
    之人涉案，惟此部分僅有賴文祥該等供述，且核與其餘被告
    三人前揭供述不符，即難僅以賴文祥前揭所述認定「阿德」
    亦有涉案，附此敘明。
  (三)被告四人於本院審理時雖辯以前詞，惟均與上開被告四人先
    前所述不符，而被告四人間並無何仇隙，被告賴文祥、陳祈
    勳均非至愚之人，苟非如被告賴文祥、陳祈勳所述被告四人
    確有於上開時、地共同行竊之事實，被告賴文祥、陳祈勳豈
    有於警詢、檢察官偵訊時供述前揭對於自己及其他共犯均屬
    不利之證詞之理？則被告四人事後於本院審理時否認犯罪所
    辯情節，已難採信。況被告四人所竊取之桂花樹均高約4公
    尺等情，業據被害人即桂花樹所有人胡慶霖於警詢指述明確
    ，並有被告趙國樑售予證人鍾銀煌之桂花樹照片2張在卷可
    稽（警卷第40頁），則該等桂花樹尚難由趙國樑一人獨自挖
    掘、搬運上車，被告賴文祥、陳祈勳、林寬堅既同至現場，
    又豈有由趙國樑獨自挖掘、搬運上車而其他人袖手旁觀之理
    ？是被告趙國樑所辯，洵屬迴護其餘被告三人之詞，不足採
    信。又被告賴文祥前於檢察官偵訊時即自承：我曾在98年12
    月間跟趙國樑去台北伸樺園賣2棵茶花樹給鍾銀煌，鍾銀煌
    有問過趙國樑樹木來源，趙國樑騙鍾銀煌說是去我的蔥園挖
    的，我當時不知道怎麼說，我當時還有拿蔥去送給鍾銀煌、
    本案趙國樑將桂花樹載去賣給鍾銀煌，我有偷打電話給鍾銀
    煌叫他不要買等語（偵卷第106、107頁），由此可見，被告
    賴文祥對於本案所竊取之桂花樹並非趙國樑所有一事，理應
    知之甚明，則被告賴文祥於本院審理時辯稱本案伊不知道是
    偷竊云云，洵屬事後卸責之詞，不足採信。再者，稽之前揭
    宜蘭縣政府警察局三星分局翻拍監視器畫面照片（警卷第30
    -37頁），顯示上開被告四人所乘二輛車輛於當日竊得桂花
    樹後相續由大同鄉沿員山鄉、宜蘭市○○○○路方向行駛，
    而自被告趙國樑使用之貨車載得桂花樹後，被告陳祈勳之自
    小客車一路緊隨，顯非如被告陳祈勳所辯先行離開現場云云
    ，被告陳祈勳所辯亦無足採。末者，被告林寬堅於警詢及檢
    察官偵訊時供稱：我曾詢問趙國樑樹木是誰的，但他都不跟
    我說，有懷疑樹木是偷的，但趙國樑說是他朋友的，因太相
    信朋友，我才幫他搬樹木，載運至伸樺園後，趙國樑有給我
    5,000元等語（警卷第10頁、偵卷第66頁），於本院審理時
    曾一度坦稱：樹是我跟趙國樑一起搬上車等語（本院卷第53
    頁），則可見被告趙國樑確有至現場將樹木搬運上車之行為
    ，且當場對於搬運之樹木來源亦有懷疑，且據被告趙國樑於
    本院審理時以證人身分證稱：（檢察官問：你有無跟賴文祥
    、陳祈勳、林寬堅說這兩棵樹的來源？）我沒有講，他們也
    沒有問等語（本院卷第89頁），而被告趙國樑於本院審理時
    對其自身竊盜犯行均坦承不諱，此節供述應無推卸自身責任
    虛構事實之疑慮，應可採信，據此可見被告林寬堅辯稱有向
    趙國樑詢問確定樹木來源合法云云應屬卸責之詞，不足採憑
    ；則被告林寬堅既然對於當日搬運樹木來源有所不知甚而有
    所懷疑，卻仍接受趙國樑邀約搬運樹木上車繼而一同載運至
    伸樺園販售，並收取5,000元報酬，卻未為任何詢問確認之
    舉，顯然與被告趙國樑等人已有共同行竊之默契甚明，被告
    林寬堅辯稱本案伊不知道偷竊云云，顯屬卸責之詞，不足採
    信。至證人游銘峰雖經被告賴文祥聲請到庭作證稱：伊在美
    華小吃部受雇幫忙收碗，曾經見到趙國樑到小吃部找賴文祥
    、林寬堅去工作，一天給2,500元，但不知道是做什麼工作
    等語（本院卷第132至135頁），惟證人游銘峰既無法確認上
    開情節發生時間，又其所述內容亦無法證明被告賴文祥、林
    寬堅對於行竊一事並不知情之事實，其所為證述自難為任何
    有利被告賴文祥、林寬堅之認定。
  (四)綜上，被告四人相偕有於前揭時、地，分持小鋤頭、圓鍬、
    鋸子共同竊取上開桂花樹2棵，復由被告趙國樑、陳祈勳、
    林寬堅三人持往鍾銀煌經營之「伸樺園」販賣之事實，已堪
    認定。本件事證明確，被告四人犯行應予依法論科。
三、按刑法第321條第1項第3款之攜帶兇器竊盜罪，係以行為人
    攜帶兇器竊盜為其加重條件，此所謂兇器，其種類並無限制
    ，凡客觀上足對人之生命、身體、安全構成威脅，具有危險
    性之兇器均屬之，且祇須行竊時攜帶此種具有危險性之兇器
    為已足，不論行為人是否於攜帶之初即有行兇之意圖、是否
    攜帶之目的在於便利行竊、是否於行竊之過程中已經使用該
    兇器，此觀最高法院70年台上字第1613號、79年台上字第52
    53號判例意旨及同院91年台上字第4078號判決意旨即明。查
    被告四人分持小鋤頭、圓鍬、鋸子，雖均未據查扣；然該小
    鋤頭為前端為鐵製，形狀尖銳，質地堅硬，有照片1張在卷
    可稽（警卷第29頁下方照片）；又據被告趙國樑供稱所持用
    圓鍬是一般水泥用的大圓鍬，手把部分是木頭，鍬頭部分是
    鐵製等語（本院卷第136頁）；而鋸子在客觀上依一般觀念
    即屬相當銳利、得切割物件之金屬製物件；則如持上開小鋤
    頭、圓鍬、鋸子用以施暴、脅迫、抵抗而毆擊人體，依一般
    社會觀念，均足以傷害人之身體、生命，自均屬具有危險性
    之兇器。是核被告四人所為，均係犯刑法第321條第1項第3
    款、第4款之結夥三人、攜帶兇器竊盜罪。被告四人間，就
    本案竊行，有犯意聯絡與行為分擔，為共同正犯。又檢察官
    認本案被告四人所竊取之樹木另有桂花樹1棵、茶花1棵、七
    里香樹1棵、玉蘭花3棵等，惟此為被告四人所否認，且均一
    致供稱於上開時、地搬運者僅為桂花樹2棵，而被害人胡慶
    霖雖指稱另有上開樹木遭竊，惟亦無證據可證上開樹木亦為
    被告四人此次竊盜所取之物，就此部分本應為被告四人無罪
    之諭知，惟檢察官認此部分與前揭論罪科刑部分為同一行為
    之一罪關係，則此部分爰不另為無罪之諭知。又被告趙國樑
    、賴文祥、林寬堅分別有事實欄所載之前科執行紀錄，本案
    係於渠等有期徒刑執行完畢後五年內所犯有期徒刑以上之罪
    ，核均屬累犯，應依刑法第47條第1項規定加重其刑。至被
    告陳祈勳辯稱：本案係伊於99年2月26日入監當天員警提訊
    時主動供出，應有符合自首云云，惟本案係宜蘭縣政府警察
    局三星分局員警吳真道於99年2月21日即接獲羅東分局員警
    通報而調閱本案被告四人駕車行經路線之監視器畫面，並通
    知被害人胡慶霖於99年2月24日報警處理並製作筆錄等情，
    業據證人吳道真到庭證述明確（本院卷第83-86頁），據此
    可見在被告陳祈勳供述本案犯行前，具偵查職權之員警早已
    發覺被告四人之犯行甚明，被告陳祈勳縱有前揭供述亦僅為
    自白，核與自首要件不符，自不得據此而邀刑之寬典。茲審
    酌被告四人各自之犯罪之動機、目的、手段、參與程度、所
    得利益、被害人所受損害，及犯後態度不佳（趙國樑雖坦承
    犯行，卻為迴護其餘被告三人為不實之供述，賴文祥、陳祈
    勳、林寬堅則飾詞狡辯犯行），並稽之被告四人台灣高等法
    院被告前案紀錄表，均有多次竊盜前科紀錄，素行不良等一
    切情，暨當事人對於科刑範圍所表示之意見後，就被告四人
    所犯之罪，酌情各量處如主文所示之刑，以示懲儆。至於被
    告四人行竊所用圓鍬1支，為被告趙國樑所有供本件犯罪所
    有，業據被告趙國樑供述明確，雖未扣案，然無證據證明業
    已滅失，爰依刑法第38條第1項第2款之規定，於各共犯項下
    ，宣告沒收；至行竊現場遺留之小鋤頭1支，被告趙國樑否
    認為其所有之物，稱僅係在行竊現場發現順手使用之物，依
    卷內事證亦無從認定屬被告四人所有之物，而鋸子1支亦無
    證據顯示為被告四人所有之物，自無從予以宣告沒收，末此
    敘明。
據上論斷，應依刑事訴訟法第299條第1項前段，刑法第28條、第
321條第1項第3款、第4款、第47條第1項、第38條第1項第2款，
判決如主文。
本案經檢察官陳錦雯到庭執行職務。
中    華    民    國   100    年    7     月    26    日
                  刑事第四庭法  官  陳雪玉
以上正本證明與原本無異。
如不服本判決應於收受送達後十日內向本院提出上訴書狀，並應
敘述具體理由；其未敘述上述理由者，應於上訴期間屆滿後二十
日內向本院補提理由書(均須按他造當事人之人數附繕本)「切勿
逕送上級法院」。
                            書記官  陳建宇
中    華    民    國   100    年    7     月    26    日
附錄本案論罪科刑法條：
中華民國刑法第321條
（加重竊盜罪）
犯竊盜罪而有下列情形之一者，處6月以上、5年以下有期徒刑，
得併科新臺幣10萬元以下罰金：
一、侵入住宅或有人居住之建築物、船艦或隱匿其內而犯之者。
二、毀越門扇、牆垣或其他安全設備而犯之者。
三、攜帶兇器而犯之者。
四、結夥三人以上而犯之者。
五、乘火災、水災或其他災害之際而犯之者。
六、在車站、埠頭、航空站或其他供水、陸、空公眾運輸之舟、
    車、航空機內而犯之者。
前項之未遂犯罰之。